---
title: "Ej30_10_24"
author: "Julie"
date: "2024-10-30"
output: html_document
---
# Ejercicios #
Esto es perteneciente al S12 

*Ejercicio 1*
Crea una lista que contenga al menos cuatro tipos diferentes de datos (incluyendo al menos un vector, una matriz, y un data frame). Luego, escribe código para acceder a cada uno de estos elementos por su índice.


```{r}
lista1 <- list (
  num = 33,
  vector = c(30, 31, 32), 
  m1 = matrix (c(1, 2, 3, 4, 5, 6), nrow = 2, ncol= 6 ),
  data_frame = data.frame(nombre = c("Antes", "Después", "Mientras"), estado = c("bueno", "malo", "intermedio"))
)

lista1

# Acceder a cada elemento 
lista1[[1]] #al número 
lista1[[2]] # al vector 
lista1[[3]] #a la matriz
lista1[[4]] #al data.frame

```

*Ejercicio 2*
Añade un nuevo elemento a la compleja_lista que sea otra lista conteniendo información relevante a un experimento microbiológico (p.ej., fechas, resultados de crecimiento, tipo de medio de cultivo). Accede a un elemento específico dentro de esta lista anidada.



```{r}
comp_list <- list (
  numero = 42,
  vector = c(1, 2, 3), 
  matriz = matrix(c(1, 2, 3, 4), nrow = 2),
  data_frame = data.frame(nombre = c("E. coli", "S. aureus"), gram = c("+", "-")), 
  list (medio = "McConkey", growth = "regular"), 
  list (medio = "PDA", growth = "good")
)
#esto si se edita el código
comp_list

new <- matrix (c(1:10), nrow = 5, ncol =2)
append (comp_list, new)

```

*Ejercicio 6*
Almacena datos de producción en experimentos de fermentación.

* Crea una lista fermentacion con 4 elementos, cada uno representando un experimento de fermentación.
* Cada elemento debe ser una lista con: Cepa, Condición, ProducciónEtanol.
* Encuentra la condición con la mayor producción de etanol.


```{r}
ferment <- list (
  list (cepa = 1, cond = "buena", prod_et = 0.7),
  list (cepa = 2, cond = "regular", prod_et = 0.5), 
  list (cepa = 3, cond = "mala", prod_et = 0.2), 
  list (cepa = 4, cond = "regular", prod_et = 0.9)
)

# Condición con mayor producción 
# Por lógica, sé que la cepa 4 es la mayor productora

if (ferment[[1]]$prod_et > (any (ferment$prod_et))) {
  print ("Cepa ", ferment[[1]]$cepa, "es la mayor productora con", ferment[[1]]$prod_et, "y una condición", ferment[[1]]$cond)
} else if (ferment[[2]]$prod_et >= (any (ferment$prod_et))) {
  print ("Cepa ", ferment[[2]]$cepa, "es la mayor productora con", ferment[[2]]$prod_et, "y una condición", ferment[[2]]$cond)
} else if (ferment[[3]]$prod_et > (any (ferment$prod_et))) {
  print ("Cepa ", ferment[[3]]$cepa, "es la mayor productora con", ferment[[3]]$prod_et, "y una condición", ferment[[3]]$cond)
} else if (ferment[[4]]$prod_et > (any (ferment$prod_et))) {
  print ("Cepa ", ferment[[4]]$cepa, "es la mayor productora con", ferment[[4]]$prod_et, "y una condición", ferment[[4]]$cond)
}
#este código no corre, indica que hay argumentos inv+alidos 

```


